# Protokoll open\HSR Vorstandssitzung vom 2016-07-29

## Anwesend

Vom Vorstand:
- Fabian Hauser 
- Michael Wieland
- Muriele Trentini
- Oli Dias
- Raphael Zimmermann

Total Stimmenzahl: 5 Stimmen 

## Ort und Zeit

Eröffnung der Vorstandssitzung durch den Präsidenten

**Ort:** Rapperswil
**Tag:** 2016-07-29
**Zeit:** 13:00 bis 14:30

Das Protokoll wird durch den Präsidenten geführt.

## Traktanden	

### Sponsoring

Vorschlag für neues Sponsoringkonzept:
Jeweils pro Jahr:

- 200.- Platzierung eines Logos auf der Webseite im Footer
- 400.- zusätzliche Platzierung des Logos auf Flyer, ca. Briefmarkengross.
- 600.- zusätzliches Aufhängen des Logos bei vom open\HSR veranstalteten Anlässen (A4-Gross)

Konkrete neue Sponsoren:

- Calandacomp platziert ihr Logo auf der Webseite (200.-)
- Amétiq (Connect, Medical und Banking) möchte gerne ihre 3 Logos auf dem Flyer und der Webseite platzieren, und schlägt dafür einen Sponsoringbetrag von CHF 1200.- vor.

Mögliche Sponsoren:

- The IET würde uns einen Beitrag für einen konkreten Anwendungszweck geben. Oli fragt die IET an, ob diese die Kosten vom Codingsprint für den open\HSR Connect übernehmen möchten (geschätzt CHF 500.-); Dafür wird ihr Logo auch auf der Webseite platziert und am Anlass aufgehängt.

TODOs:

- Das Sponsoringkonzept auf der Webseite publizieren (Fabian)
- Es wurde entschieden, mit Sponsoren einen kleinen Vertrag aufzusetzen. (Muriele)
- Das Vereinsjahr und das Sponsoringjahr sollten sich decken. An der nächsten GV soll der 1. Oktober als Anfang des neuen Vereinjahrs vorgeschlagen werden. (Fabian)
- Finanzierung Coding-Sprint an IET vorschlagen (Oli)

Das Sponsoringkonzept, die Sponsoren sowie TODOs wurden vom Vorstand einstimmig angenommen.

### AG Rebranding und Flyer

- Die Logo's und der Flyer sind bei Nikola Stanković in Arbeit, und sollten gut auf den Studienstart fertig werden.
- Der alte IRC-Channel soll vorübergehend von der Webseite entfernt werden, falls bedarf ist, kann ein neuer erstellt werden.
- Für Anlässe soll ein grosses Plakat bzw. ein Kofferplakat zum Ausziehen erstellt werden.
- Für Mitglieder & Marketing sollen grosse Stickers (z.B. für die Rückseite von Laptops) und kleine Stickers (um z.B. die Webcam am Laptop abzukleben) organisiert werden.
- Für den Druck und die Stickers wurden CHF 200.- als Budget abgesprochen.
- Der Druck der Flyer kann evtl. mit dem Coredump abgesprochen werden, um Portokosten zu sparen.
- Am ersten Schultag der neuen Studierenden (vermutlich Freitag vor Semesterbegin) sollen Flyer verteilt werden.
- Raphael Zimmermann hat sich bereit erklärt, die Arbeitsgruppe Flyer zu koordinieren. Er kontaktiert Markus Stolze zwecks Beilage in den HSR-IT-Unterlagen.

TODOs:

- Markus Stolze kontaktieren (Raphael)
- An VSHSR für die Webseite den neuen Vereinsbeschrieb & Logo senden sobald bereit (Fabian)
- Logo's der Sponsoren für den Flyer bereitstellen (Michi)
- Rundmail an Studenten vorbereiten ((verein#5)[https://github.com/openhsr/verein/issues/5]) (Oli)
- Abklären Datum / Zeit und Helfer für Flyer verteilen erster Schultag (Fabian)
- IRC-Channel von Webseite entfernen (Fabian)
- Mitgliederdatenbank nachführen (Fabian)

Das weitere Vorgehen sowie das Budget wurde vom Vorstand einstimmig gutgeheissen.

### AG Vereinsvorstellung

Datum: Mittwoch, 2016-10-16 10:00 - 15:00
Siehe auch (verein#13)[https://github.com/openhsr/verein/issues/13]

Tasks:

- Koordination mit Coredump
- Planen Standaufbau / Inhalt (Strom, evtl. Infrastruktur für Lebensmittel?)
- Suchen & Planen Freiwillige für den Einsatz
- Abklären kosten
- Logos Verein (A0) und Sponsoren (A4)
- Banner mit Vereinsinformationen

Für die Organisation haben sich Oli und Fabian gemeldet.

### Varia

- Die möglichkeit von Workshops wurde diskutiert. Evtl. wäre ein Git(hub)-Workshop für viele Studierende interessant, da dies zum Start des Studiums nicht vermittelt wird. Kombiniert könnte z.B. eine Linux-Install-Party stattfinden. (Weiteres Vorgehen noch offen.)
- Unser Twitter Account wurde wegen "Violation of Twitter Rules" gesperrt und möchte eine Handynummer. Raphael würde sein Handy opfern. (Koordination: Fabian)
- Alle 2-3 Monate wollen wir die Mitglieder über Neuigkeiten betr. Open Source an der HSR und dem open\HSR per Newsletter informieren (Raphael)
- Für den open\HSR Connect wäre in den zwei Wochen nach den Prüfungen ein Codingsprint optimal. (Abklärungen Termine/Doodle: Fabian, evtl. Sponsoring durch IET: Oli)
- Für den open\HSR Connect Codingsprint wird vom Verein für Verpflegung ca. CHF 50.- bereitgestellt.
- Offene Pull-Request sollen noch mit den Urhebern angeschaut, evtl. angepasst und allenfalls gemerged werden. (Individuell)
- Auf der Webseite sollte noch ein FAQ für die Vereinsmitgliedschaft sowie ein entsprechendes E-Mail Template ergänzt werden (Raphael)
- Auf der Webseite ist bei den Netzwerkfreigaben der Mac OS X Teil unvollständig (Muriele)

Die obigen Punkte sowie das Budget für den Codingsprint wurden vom Vorstand einstimmig gutgeheissen.

## Schliessung der Vorstandssitzung

*Die Vorstandssitzung wurde ohne weitere Beträge vom Präsidenten geschlossen.*

Präsident | Aktuar
------------|----------
Fabian Hauser | Oli Dias
&nbsp; | &nbsp;
