# Protokoll open\HSR Generalversammlung 2018

## Anwesend

Total Stimmenzahl: 18

## Ort und Zeit

*Eröffnung der GV durch den Vize-Präsidenten Matteo Kamm (der Präsident konnte leider nicht persönlich teilnehmen).*

**Ort:** Rapperswil
**Tag:** 2018-05-29
**Zeit:** 17:05 bis 17:45

## Traktanden

### Wahl Protokollführer und Stimmenzähler
*Als Protkollführer wurde einstimmig Mike Marti gewählt.*
*Als Stimmenzähler wurde einstimmig André Bachmann gewählt.*

### Abnahme Traktandenliste
*Die Traktandenliste wurde präsentiert.*

*Die Traktandenliste gemäss Vorschlag wurde von der Vereinsversammlung einstimmig angenommen.*

### Protokoll 2017

Vorstellen des [Protokoll der GV 2017](https://github.com/openhsr/verein/blob/master/protokolle/2017/04_generalversammlung/protokoll.md) wie auf GitHub abgelegt.

*Das Protokoll der GV 2017 wurde präsentiert.*
*Falsches Datum im GV Protokoll 2017 wurde behoben.*

*Das letztjährige Protokoll wird von der Vereinsversammlung mit 17 Ja-Stimmen, 0 Nein-Stimmen und 1 Enthaltung angenommen.*

### Jahresabschluss

Budgetpunkt     | 2017 soll | 2017 ist |
----------------|---------- |--------- |
Vermögen (Übertrag) | 881.30 | 975.40 |
**Einnahmen**   |           |
Mitgliederbeiträge | 0 CHF  | 0 CHF
Sponsoring      | 1200 CHF  | 200 CHF
**Ausgaben**    |           |
Domain          | 12 CHF    | 22.75 CHF
Druck Flyer     | 200 CHF   | 0 CHF
Anlässe         | 800 CHF   | 349.05 CHF
Sticker         | -         | 0 CHF
----------------|-----------|--------- |
Summe           | 1069.30   | 803.60

*Jahresabschluss vom Vize-Präsidenten erläutert.*

*Die doppelten Domainkosten wurden von einem Vereinsmitglied angesprochen.*
*Fabian Hauser: Domainkosten sind im letzten Vereinsjahr 2 mal angestanden.*

#### Sponsoring
Es wurde vom Vorstand im Vereinsjahr 2017 keine Verlängerung des Sponsorings beantragt, deshalb wurden nur die bereits vereinbarten Beträge eingenommen.

- **Nine**
  Finanzierung der letztjährigen GV Verpflegung.

*Alte Sponsoren, die nicht mehr bezahlt haben, sollen von der Webseite genommen werden.*
  
*Die Vereinsversammlung entlastet den Vorstand einstimmig.*

### Budget 2018

Budgetpunkt     | Budget 2018
----------------|------------
Vermögen (Übertrag) | 803.60
**Einnahmen**   |
Mitgliederbeiträge | 0 CHF
Sponsoring      | 0 CHF
Beitrag VSHSR Studentenportal | 200 CHF
**Ausgaben**    |
Domain          | 0 CHF
Druck Flyer     | 100 CHF
Anlässe         | 500 CHF
Studentenportal  | 200 CHF
----------------|-----------|
Summe           |  203.60   |

* Der VSHSR plant, neu pro Jahr 200 CHF an den Betrieb des Studentenportals zu geben, welche neu durch den open\HSR unterstützt wird.

*Erklärung eines VSHSR Vorstandsmitglieds.*
  * *Erst eine Idee, noch nicht definitiv. Muss vom VSHSR noch bestimmt werden.*
  * *Die 200 CHF sollen Bugbounty mässig verwendet werden.*
  * *Das Geld sollte primär für das Updaten der Studentenportal Webseite verwendet werden.*
  * *Alle überschüssigen Mittel fliessen in die open\HSR Vereinskasse.*
  * *Der VSHSR hätte einen enormen zeitlicher Mehraufwand, sich um die Codequalität zu kümmern und über alle Ausgaben Buch zu führen.*
*Einwürfe, warum der open\HSR an diesem Projekt beteiligt sein soll. Weshalb nicht der VSHSR selbst.*
*Kritische Stimme gegen Bugbounty, das Geld sollte eher für einen Codesprint verwendet werden.*
*Feststellung: Der open\HSR hat mehr Mittel und Zeit, um sich um die Codequalität des Studentenportals zu kümmern.*
*Das Interesse am Studentenportal soll laut Angaben einiger Vereinsmitglieder hoch sein.*

*Die Vereinsversammlung nimmt mit 15 Ja-Stimmen, 0 Nein-Stimmen und 3 Enthaltungen an, dass der Vorstand, im Rahmen und Interesse des Projekts, die Macht über die 200 CHF besitzt.*
*Dies impliziert das Interesse des Vereins, an der Überarbeitung des Studentenportals.*
    
*Mitgliederbeitrag beträgt weiterhin 0 CHF.*

*Es sollte im nächsten Vereinsjahr aktiver nach Sponsoren gesucht werden, damit wieder genügend finanzielle Mittel vorhanden sind.*
*Es wird darüber gesprochen, dass der Verein in den letzten 2 Jahren einiges an Verlusten gemacht hat. Dies soll sich dieses Vereinsjahr ändern.*
*Der Vorstand soll als Ziel 1000 CHF über Sponsoreneinnahmen generieren.*

*Die Vereinsversammlung nimmt den Sponsorensuchauftrag mit 14 Ja-Stimmen, 0 Nein-Stimmen und 4 Enthaltungen an.*

*Es wird angemerkt, dass die Anlasskosten zu hoch seien.*
*Einige Vereinsmitglieder finden die Summe von 500 CHF angebracht.*

*Die Vereinsversammlung nimmt den Budgetplan für das kommende Vereinsjahr mit 17 Ja-Stimmen, 0 Nein-Stimmen und 1 Enthaltung an.*

### Vorstandänderungen

Wahl neuer Vorstand

Funktion  | Name
----------|---------------
Präsident | Matteo Kamm
Vize-Präsident | Mike Marti
Kassier | Fabian Hauser

* Präsident:
  * *Der alte Präsident tritt von seinem Amt zurück.*
  * *Matteo Kamm stellt sich als Präsident zur Wahl.*

*Die Vereinsversammlung wählt Matteo Kamm mit 17 Ja-Stimmen, 0 Nein-Stimmen und 1 Enthaltung zum neuen Präsidenten.*

* Vize-Präsidenten:
  * *André Bachmann stellt sich als Vize-Präsident zur Wahl.*
  * *Mike Marti stellt sich als Vize-Präsident zur Wahl.*
  * *Mike Schmid übernimmt die Stimmzählung bei der Wahl des Vize-Präsidenten.*
  * *Abstimmungsresultat:*
    * *2 Stimmen für André Bachmann.*
    * *9 Stimmen für Mike Marti.*

*Die Vereinsversammlung wählt Mike Marti zum neuen Vize-Präsidenten*

* Kassier:
  * *Fabian Hauser stellt sich als Kassier zur Wahl.*
  * *André Bachmann stellt sich als Kassier zur Wahl.*
  * *Fabian Hauser tritt von seiner Kandidatur zurück.*

*Die Vereinsversammlung wählt André Bachmann mit 16 Ja-Stimmen, 0 Nein-Stimmen und 2 Enthaltungen zum neuen Kassier.*

*Aaron Meier zog sich von seinem Amt als Beisitz zurück.*
*Es wurde kein neuer Beisitz gewählt.*

### Änderungen Mitglieder

Automatischer Ausschluss von Mitgliedern, welche nicht mehr an der HSR sind (gem. Statuten): 1 Person.

Weitere Austritte: 1 Person.

### Rückblick 2017

* Neu total 56 Mitglieder
* open\HSR Connect Nachfolger mit EPJ Kitovu: Präsentation gleich anschliessend zur GV
* Teilnahme an der Vereinsvorstellung
* Kaum Vereinsaktivität in 2017
  * Keine Flyer verteilt anfang Vereinsjahr
  * Keine Newsletter mit News versendet
  * Dies soll sich im kommenden Vereinsjahr ändern
* Zusammenarbeit mit Studentenportal gestartet, ca. gleicher Stand wie letztes Jahr
  * Aktuell die Suche von neuen Freiwilligen

*Aussprache über das Interesse an einem Codesprint für das Studentenportal. Es gibt Neulinge, die mittels Pair-Programming in Python geschult werden möchten.*
*Simon Schäfer hat die Aufgabe, sich um das Studentenportal zu kümmern.*
*Der open\HSR soll ihn bei seiner Aufgabe unterstützen.*
*Sobald mehr darüber bekannt ist, wird ein Newsletter an die Vereinsmitglieder versendet werden.*

*Punkte wurden erklärt und besprochen.* 

## Diverses

- Umfrage

* Git Kurs:
  * Interesse an einem Git Kurs ist hoch. Die letztjährigen neuen Studenten haben diesen vermisst.
  * Positive Aussprache von einigen Vereinsmitgliedern über eine erneute Durchführung des Kurses.
  * Vorschlag von einer kostenpflchtigen Teilnahme in Höhe von 5 CHF wurde geäussert.
  * Ablehnung von einigen Vereinsmitgliedern, die Durchführung soll über die Sponsoren finanziert werden.
  * Der GitHub-Merchandise liegt noch bei Raphael Zimmermann zuhause. Er wird diesen bei einer Kursdurchführung vorbeibringen.

* LaTeX Kurs:
  * Interesse besteht.
  * Helfer: Florian Bruhin, Matthias Baumann, Thomas Elsensohn, Nicolas Ganz.
  * Thomas Elsensohn hat bereits einen Vortrag über die gängigsten Packages und Features von LaTeX.
  
* Hacking-Challenge:
  * Idee: Eine eigene HSR Hacking-Challenge machen.
  * Interesse ist vorhanden.
  * Gegenvorschlag wird geäussert: Eher eine existierende Challenge verwenden, als eine Eigene zu machen.
  * Dadurch könnte man den gesamten Verein zusammenbringen.
  * Diese Idee soll im open\HSR-Newsletter erwähnt werden.

## Zusammenfassung der primären Aufgaben des Vorstands für das kommende Vereinsjahr:

* Ein Ziel von 1000 CHF Sponsoreneinnahmen anstreben.
* Mehr Aktivitäten als im letzten Vereinsjahr durchführen.
* Den Verein unter den neuen Studierenden bekannt machen.

## Schliessung der Generalversammlung

Vize-Präsident | Kassierin
------------|----------
Matteo Kamm | Muriele Trentini
&nbsp; | &nbsp;

*GV wurde von Vize-Präsidenten geschlossen.*
